臺灣臺南地方法院民事裁定　　　　　　　　 96年度抗字第9號
抗　告　人　乙○○○○○○
相　對　人　台灣金聯資產管理股份有限公司
法定代理人　甲○○
　　　　　　　　　　　送達代.
抗告人因與相對人間拍賣抵押物事件，對於中華民國95年12月21
日本院95年度拍字1883號裁定提起抗告，本院裁定如下：
    主  文
抗告駁回。
抗告程序費用新臺幣壹仟元由抗告人負擔。
    理  由
一、本件相對人主張：抗告人以其所有如附表所示之不動產，為
    訴外人吳寶鳳向訴外人合作金庫商業銀行股份有限公司（下
    簡稱合作金庫）借款之擔保，設定新臺幣（下同）10,800
    ,000 元960, 000元之最高限額抵押權，存續期間自民國
    （下同）85年7月5日85年11月29日起至115年7月5日
    115年11月29日止，債務清償期依照各個債務契約所定清
    償日期，經登記在案。嗣訴外人吳寶鳳於87年11月4日
    87年12月11日向訴外人合作金庫借用9,000,000元800,0
    00元，借款期限至89年11月4日89年12月11日止，按月
    平均攤還本息。詎訴外人吳寶鳳自89年5月5日89年10月
    23 日起即未繳納本息，尚欠本金9,790,991元及其利息、違
    約金，依約定本件借款應視為全部到期。而訴外人合作金庫
    於94年12月15日將訴外人吳寶鳳及其連帶保證人積欠之本金
    、利息及違約金等債權及抵押權讓與予相對人，為此聲請拍
    賣抵押物以資受償等情，業據相對人提出抵押權設定契約書
    影本、他項權利證明書影本各1件、借據影本2件、土地登記
    謄本4件為證，原裁定予以准許，即無不合，抗告人未具理
    由空言不服原裁定，應認抗告為無理由，予以駁回。
二、又「依法應由關係人負擔費用者，法院裁定命關係人負擔時
    ，應一併確定其數額」、「前項費用之負擔有相對人者，準
    用民事訴訟法有關訴訟費用之規定」，非訟事件法第24條第
    1項及同法第21條第2項分別定有明文。本件抗告業經駁回在
    案，依上開法條規定，本院應予確定訴訟費用額。茲因，抗
    告人提起本件抗告，除繳納抗告費1,000元外，未有其餘訴
    訟費用之支出。是以，本件應由抗告人負擔之訴訟費用額確
    定為1,000元。
三、據上論結，本件抗告為無理由，依非訟事件法第46條、第21
    條第2項、第24條第1項，民事訴訟法第495條之1第1項、第
    449條第1項、第78條，裁定如主文。
中　　華　　民　　國　　96　　年　　3 　　月　　2 　　日
                  民事第四庭    審判長法　官　蘇正賢
                                      法　官　郭貞秀
                                      法　官　田幸艷
┌────────────────────────────────────────┐
│附表：                                                        96年度抗字第9號   │
│                                                              號                │
├──┬────────────────┬─┬─────┬─────────┬──┤
│　  │      土　  地    坐　  落　　　│地│面　積　　│　　　　　　　　　│　　│
│編號├───┬────┬────┬──┤　├─────┤　權　利　範　圍　│備考│
│    │縣　市│鄉鎮市區○ 　段　 │地號│目│平方公尺　│ 　　　　　　　　 │    │
├──┼───┼────┼────┼──┼─┼─────┼─────────┼──┤
│001 │臺南縣│永康市  ○○○段  │1295│田│208.20    │全部              │    │
├──┼───┼────┼────┼──┼─┼─────┼─────────┼──┤
│002 │臺南縣│永康市  ○○○段  │1338│田│839.64    │全部              │    │
├──┼───┼────┼────┼──┼─┼─────┼─────────┼──┤
│003 │臺南縣│永康市  ○○○段  │1339│旱│3846.22   │全部              │    │
├──┼───┼────┼────┼──┼─┼─────┼─────────┼──┤
│004 │臺南縣│永康市  ○○○段  │1340│旱│743.44    │全部              │    │
└──┴───┴────┴────┴──┴─┴─────┴─────────┴──┘
以上正本證明與原本無異。
如不服本裁定，僅得於收受本裁定正本送達後10日內，以適用法
規顯有錯誤為理由，向本院提出再抗告狀，（須附繕本一份及
繳納再抗告裁判費新台幣1,000元），經本院許可後始可再抗告。
中　　華　　民　　國　　96　　年　　3 　　月　　3 　　日
                                      書記官  劉紀君
